臺灣屏東地方法院刑事判決　　　　　　　　　　　　　九十一年度訴字第七七號
　　公　訴　人　臺灣屏東地方法院檢察署檢察官
　　被　　　告　甲○○
右列被告因違反毒品危害防制條例案件，經檢察官提起公訴（九十一年度毒偵字第一
○○○號），本院判決如左：
     主  文
甲○○連續施用第一級毒品，累犯，處有期徒刑壹年。
    事  實
一、甲○○前因違反肅清煙毒條例案件，於八十八年六月二日經本院八十四年訴字第
    一八四號判處有期徒刑三年一月確定，於八十五年七月二十五日入監執行，於八
    十六年八月二十日縮短刑期假釋出監，於八十八年二月二十日假釋期滿執行完畢
    。再因施用毒品案件，經本院民國八十八年度毒聲字第九一七號裁定送勒戒處所
    觀察、勒戒，嗣有繼續施用傾向，經本院八十八年度毒聲字第一一二六號裁定強
    制戒治，再經本院八十八年度毒聲字第二一四六號裁定停止強制戒治付保護管束
    ，再經撤銷停止強制戒治，於強制戒治期滿後經臺灣屏東地方法院檢察署檢察官
    於八十九年八月三十一日以八十九年度戒毒偵字第三六七號不起訴處分確定；其
    後再因施用毒品案件，經本院九十年度毒聲字第四九五號裁定強制戒治，並經臺
    灣屏東地方法院檢察署檢起訴，經本院九十年度訴字第一九九號判決有期徒刑十
    月，於九十年六月二十六日確定。詎猶不知悔改，復基於施用第一級毒品海洛因
    之概括犯意，自九十一年七月六日起至同年月二十一日下午三時止，約每二、三
    日一次，連續屏東縣萬丹鄉○○村○○路二十一號住處施用海洛因多次。為警於
    九十一年七月二十二日查獲上情。
二、案經屏東縣警察局移送台灣屏東地方法院檢察署檢察官偵查起訴。
    理  由
一、右揭犯罪事實為被告甲○○於本院審理時坦承不諱。且被告於九十一年七月二十
    二日所採尿液，經檢驗呈嗎啡命陽性反應，此有屏東縣衛生局煙毒及麻醉藥品委
    託檢驗結果通知書、台灣檢驗科技股份有限公司濫用藥物尿液檢驗報告各一份在
    卷可稽。是被告自白核與事實相符，堪予採信。本件事證明確，被告犯行洵堪認
    定，應依法論科。
二、按海洛因為第一級毒品，毒品危害防制條例第二條第二項第一款規定明確；又三
    犯毒品危害防制條例第十條之罪，即不適用同法第二十條第一、二項之規定。被
    告前因施用毒品案件，經本院民國八十八年度毒聲字第九一七號裁定送勒戒處所
    觀察、勒戒，嗣有繼續施用傾向，經本院八十八年度毒聲字第一一二六號裁定強
    制戒治，再經本院八十八年度毒聲字第二一四六號裁定停止強制戒治付保護管束
    ，再經撤銷停止強制戒治，於強制戒治期滿後經臺灣屏東地方法院檢察署檢察官
    於八十九年八月三十一日以八十九年度戒毒偵字第三六七號不起訴處分確定；其
    後再因施用毒品案件，經本院九十年度毒聲字第四九五號裁定強制戒治，並經臺
    灣屏東地方法院檢察署偵查起訴，經本院九十年度訴字第一九九號判決有期徒刑
    十月，於九十年六月二十六日確定等情，此有臺灣高等法院被告全國前案紀錄表
    、臺灣高等法院檢察署刑案紀錄簡覆表及法務部在監在押資料表等在卷足憑。依
    前揭說明，被告因施用毒品經觀察、勒戒後，經強制戒治期滿並經不起訴處分確
    定；復再施用毒品，經強制戒治且經起訴，並判決有期徒刑十月確定；另再犯本
    件施用毒品案件，核屬毒品危害防制條例第二十條第三項所規定三犯之情形。核
    被告所為，係犯毒品危害防制條例第十條第一項之施用第一級毒品罪，被告持有
    第一級毒品，並進而施用之，其持有之低度行為為施用之高度行為吸收，不另論
    罪。被告連續多次施用第一級毒品海洛因之行為，時間緊接，犯罪基本構成要件
    相同，顯係基於概括之犯意為之，為連續犯，應以一罪論，並依法加重其刑。另
    本件公訴人固然敘及被告自九十一年七月上旬某日起至九十一年七月二十一日止
    連續施用第一級毒品海洛因，惟被告僅自承自九十一年七月六日起至至九十一年
    七月二十二日連續施用之犯罪事實，且尚無證據足資認定其施用至九十一年七月
    二十二日，然因九十一年七月二十二日施用之事實與本件有罪判決之犯罪事實，
    具連續犯之裁判上一罪關係，為有罪判決效力所及，爰不另為無罪之諭知。查被
    告前因違反肅清煙毒條例案件，於八十八年六月二日經本院八十四年訴字第一八
    四號判處有期徒刑三年一月確定，於八十五年七月二十五日入監執行，於八十六
    年八月二十日縮短刑期假釋出監，於八十八年二月二十日假釋期滿執行完畢，此
    有卷附臺灣高等法院檢察署刑案紀錄簡覆表、台灣屏東地方法院法務部在監在押
    資料表各一份附卷可據，則其受有期徒刑之執行完畢，五年內再犯本件有期徒刑
    以上之罪，為累犯，應依法遞加重其刑。爰審酌被告施用海洛因殘害自身健康，
    業已坦承犯行，犯後態度尚稱良好，其素行、犯罪動機、所生危害等一切情狀，
    量處如主文所示之刑。
據上論斷，應依刑事訴訟法第二百九十九條第一項前段，毒品危害防制條例第十條第
第一項，刑法第十一條前段、第五十六條、第四十七條，判決如主文。
本案經檢察官郭俊男到庭執行職務。
中      華      民      國      九十一      年      十一    月  十五    日
                                      臺灣屏東地方法院刑事第三庭
                                          法  官 洪乙心
右正本證明與原本無異。
如不服本判決應於收受本判決後送達後十日內向本院提出上訴書狀，其未敘述上訴理
由者，並得於提起上訴後十日內向本院補提理由書狀（均須按他造當事人之人數附繕
本 ）「切勿逕送上級法院」
                                          書記官   曾文玲
中      華      民      國      九十一      年      十一    月  十五    日
